臺灣高雄地方法院刑事判決　　　　　96年度易字第3666號
公　訴　人　臺灣高雄地方法院檢察署檢察官
被　　　告　丁○○
上列被告因竊盜案件，經檢察官提起公訴（96年度偵字第29488
號），被告就被訴事實為有罪之陳述，經本院裁定進行簡式審判
程序，並判決如下：
    主  文
丁○○犯如附表所示攜帶兇器竊盜罪，各處附表所示之刑，扣
案之剪刀壹支，於各主刑項下沒收之。應執行有期徒刑壹年陸月
，扣案之剪刀壹支，沒收之。
    事  實
一、丁○○分別基於意圖為自己不法所有，先後於附表所示之時
    地，攜帶其所有而客觀上足以對人之生命、身體安全構成威
    脅且具有危險性，可供兇器使用之剪刀1 支，並以該剪刀之
    刀尖插入附表所示之車輛車門鑰匙孔內（附表編號一、三係
    插入右前車門乘客座，附表編號二係插入左前車門駕駛座）
    撬開車門之方式，進入汽車內部，竊取如附表所示汽車所有
    人或使用人所有之如各該編號所示財物得手。嗣於民國96年
    10月14日23時40分許，甫竊取附表編號三所示之現金並置入
    口袋內而得逞，正欲逃離現場之際，當場為警查獲，並扣得
    如附表編號三所示之現金新台幣（下同）564 元及上開剪刀
    1 支，始循線查悉上情。
二、案經乙○○、戊○○、丙○○訴由高雄縣政府警察局岡山分
    局報告臺灣高雄地方法院檢察署檢察官偵查起訴。
    理  由
一、按本件被告丁○○所犯係死刑、無期徒刑、最輕本刑為3 年
    以上有期徒刑以外之罪，其就被訴事實為有罪之陳述，經本
    院告知簡式審判程序之旨，並聽取其與檢察官之意見後，本
    院認無不得或不宜改依簡式審判程序進行之情事，依刑事訴
    訟法第273 條之1 第1 項規定，裁定進行簡式審判程序，合
    先敘明。
二、上揭事實，業據被告於警詢、偵查、本院審理時均坦承不諱
    ，核與告訴人乙○○、戊○○、丙○○於警詢中指述及戊○○、丙○○於偵查中結證之情節相符，並有卷附高雄縣政府
    警察局岡山分局受理刑事案件報案三聯單、贓物認領保管單
    、員警職務報告各1 份、車籍查詢基本資料詳細畫面2 紙、
    扣案物及竊盜現場照片14幀可稽，此外，復有扣案剪刀1 支
    為憑，足認被告之自白與事實相符，洵堪採為論罪科刑之依
    據。本案事證明確，被告上開攜帶兇器竊盜之犯行均堪以認
    定，應予依法論科。
三、按刑法上所謂兇器，其種類並無限制，凡客觀上對於人之生
    命、身體、安全構成威脅，具有危險性者均屬之，且祇須行
    竊時攜帶此種具有危險性之兇器為已足，並不以攜帶之初有
    行兇之意圖為必要，最高法院亦著有79年台上字第5253號判
    例意旨供參照。經查，被告為上揭3 次竊盜行為時所使用之
    扣案剪刀，可用以撬開汽車門鎖，業據被告於審理中供明在
    卷，且造成附表編號一所示白鐵材質之汽車車門門鎖周圍扭
    曲變形，亦有卷附該竊盜現場照片可資佐證，足認其質地堅
    硬，客觀上對人之生命、身體、安全足以構成威脅，且有危
    險性，自屬兇器之一種。是核被告所為，均係犯刑法第321
    條第1 項第3 款之加重竊盜罪。被告所犯上開3 罪間，犯意
    各別，行為互殊，應予分論併罰。爰審酌被告並無經法院判
    處徒刑之前科，有臺灣高雄地方法院檢察署刑案資料查註紀
    錄表、臺灣高等法院被告前案紀錄表各1 份在卷可佐，素行
    尚可，其正值青年，竟不思以正當方法賺取財物，而攜帶兇
    器竊取告訴人3 人之物，侵害告訴人3 人之財產權，其中附
    表編號一、二所示竊得之財物，金錢部分業經被告花用殆盡
    ，其他物品則經被告丟棄而不復尋得，亦據被告於警詢時供
    明在卷，被告迄今均未與告訴人乙○○、戊○○和解並賠償
    其等損失，所竊如附表編號三所示財物已發還與告訴人丙○○，此部分尚未造成實際損害，暨其犯後坦承犯行，態度良
    好，、犯罪之手段、所竊財物價值等一切情狀，分別量處如
    主文所示之刑，並定其應執行之刑，以示懲儆。扣案之剪刀
    1 支，為被告所有供犯罪所用之物，已據其於本案審理時供
    明在卷，爰依刑法第38條第1 項第2 款，宣告沒收之。
據上論斷，應依刑事訴訟法第273 條之1 第1 項、第299 條第1
項前段，刑法第321 條第1 項第3 款、第51條第5 款、第38條第
1 項第2 款，判決如主文。
本案經檢察官甲○○到庭執行職務。
中　　華　　民　　國　　96　　年　　12　　月　　31　　日
                  刑事第十三庭  法　官  黃苙荌
以上正本證明與原本無異。
如不服本判決應於收受本判決後10日內向本院提出上訴書狀，並
應敘述具體理由，如未敘述上訴理由者，應於上訴期間屆滿後20
日內補提理由書狀於本院（均須按他造當事人之人數附繕本）「
切勿逕送上級法院」。
中　　華　　民　　國　　97　　年　　1 　　月　　2 　　日
                                書記官  郭育秀
附表
┌──┬────┬─────┬─────┬──────┬────┐
│編號│時間    │地  點    │遭侵入之汽│竊得財物    │刑期    │
│    │        │          │車        │            │        │
├──┼────┼─────┼─────┼──────┼────┤
│一  │於96年10│在高雄縣橋│乙○○所有│現金共1,300 │有期徒刑│
│    │月12日1 │頭鄉頂鹽村│之ZN-6410 │元、黑色皮夾│柒月。  │
│    │時20分許│南北路59巷│號自小貨車│1只（內有證 │        │
│    │        │2之1號前  │          │件、提款卡等│        │
│    │        │          │          │物）        │        │
├──┼────┼─────┼─────┼──────┼────┤
│二  │於96年10│在高雄縣橋│戊○○所有│現金500元   │有期徒刑│
│    │月12日2 │頭鄉新莊村│之YQ-9822 │            │柒月。  │
│    │時35分許│新生路23號│號自小客車│            │        │
│    │        │前        │          │            │        │
├──┼────┼─────┼─────┼──────┼────┤
│三  │於96年10│在高雄縣橋│丙○○使用│現金50元硬幣│有期徒刑│
│    │月14日23│頭鄉甲北村│之JF-K08號│1個、10 元硬│陸月。  │
│    │時30分許│建北巷2號 │營業大貨車│幣31個、5元 │        │
│    │        │前        │          │硬幣29個、1 │        │
│    │        │          │          │元硬幣59個，│        │
│    │        │          │          │共564元     │        │
└──┴────┴─────┴─────┴──────┴────┘
附錄論罪科刑法條：
中華民國刑法第321條
犯竊盜罪而有左列情形之一者，處6 月以上、5 年以下有期徒刑
：
一  於夜間侵入住宅或有人居住之建築物、船艦或隱匿其內而犯
    之者。
二  毀越門扇、牆垣或其他安全設備而犯之者。
三  攜帶兇器而犯之者。
四  結夥三人以上而犯之者。
五  乘火災、水災或其他災害之際而犯之者。
六  在車站或埠頭而犯之者。
前項之未遂犯罰之。
